臺灣高等法院刑事判決　　　　　　　　 96年度上訴字第532號
上　訴　人
即　被　告　甲○○
　　　　　　丙○○
共　　　同
選任辯護人　許智勝律師
上列上訴人因貪污制罪條例等案件，不服基隆地方法院95年度訴
字第684號，中華民國95年11月30日第一審判決（起訴案號：臺
灣基隆地方法院檢察署94年度偵字第3883號、95年度偵字第3296
號、第3875號），提起上訴，本院判決如下：
    主  文
原判決關於甲○○、丙○○部分均撤銷。
甲○○共同連續依據法令從事公務之人員，對於主管之事務，明
知違背法令，直接圖其他私人不法利益，因而獲得利益，處有期
徒刑壹年參月，褫奪公權肆年；又共同連續依據法令從事公務之
人員，對於非主管或監督之事務，明知違背法令，利用職權機會
圖其他私人不法利益，因而獲得利益，處有期徒刑壹年參月，褫
奪公權肆年。應執行有期徒刑貳年。褫奪公權肆年。緩刑伍年。
丙○○共同與依據法令從事公務之人員，對於主管之事務，明知
違背法令，直接圖其他私人不法利益，因而獲得利益，處有期徒
刑壹年參月。褫奪公權肆年。緩刑肆年。
    事  實
一、甲○○於民國（下同）91年4月1日起至93年11月18日止，擔
    任交通部公路總局臺北區監理所基隆監理站（下稱基隆監理
    站）約僱辦事員，負責吊扣銷執行業務（含車主辦理歸責駕
    駛人案件之填製裁決書易處駕駛人駕駛執照、汽車牌照之吊
    扣銷執行、吊扣銷執行單據填製工作），係依據法令從事公
    務之人員。其明知附表編號1至8號所示汽車所有人遭照相逕
    行舉發之交通違規事件中，編號1、2號之實際駕駛人係其夫
    劉發龍（劉發龍所涉貪污治罪條例等罪部分，另經檢察官為
    不起訴處分）、編號3號之實際駕駛人係其子劉嘉武、編號4
    至8號之實際駕駛人係其表妹游玉萍。甲○○本應依違反道
    路交通管理事件統一裁罰基準及處理細則第24條之規定，經
    汽車所有人依通知單之應到案日期前到案，並告知違規駕駛
    人姓名、身分證統一編號及住址後，再另行通知實際違規駕
    駛人到案依法處理。且依94年12月28日修正前之道路交通管
    理處罰條例第65條第1項第3款之規定，若實際駕駛人經主管
    機關裁決後逾15日未向管轄地方法院聲明異議，或其聲明異
    議經法院裁定確定，而不依裁決或裁定繳納罰鍰者，應按其
    罰鍰數額，易處吊扣汽車牌照或駕駛執照1個月至3個牌照。
    惟甲○○竟受劉發龍、劉嘉武、游玉萍之請託，於擔任上開
    職務期間，分別與劉發龍、劉嘉武、游玉萍共同基於明知為
    不實之事項，而登載於職務上所掌之公文書之犯意聯絡，以
    易處吊扣甲○○駕駛執照之方式免除劉發龍、劉嘉武、游玉
    萍繳納上開違反交通管理事件應繳納罰鍰之義務，而違反上
    開法規，由劉發龍、劉嘉武、游玉萍分別於附表編號1至8號
    所示交通違規事件發生後某日將上開交通違規事件之違規舉
    發通知單交予甲○○，甲○○對於主管之事務，明知實際駕
    駛人分別是劉發龍、劉嘉武、游玉萍，仍違背法令，製作自
    己係上開交通違規事件實際駕駛人之切結書，再於各該編號
    所示裁決日期將其係實際駕駛人此一不實事項登載於職務所
    掌之裁決書，俟裁決書上通知到案說明期限屆至後，再以開
    立易處吊扣甲○○駕駛執照之執行單之方式解免附表編號1
    至8號所示劉發龍、劉嘉武、游玉萍等人繳納罰鍰之義務，
    致使劉發龍、劉嘉武、游玉萍獲得免繳附表編號1至8號所示
    罰鍰之不法利益，足生損害於交通違規事件裁罰之正確性（
    下稱犯罪事實1）。
二、丙○○與劉發龍（已死亡）係朋友。因丙○○友人潘素貞委
    由丙○○代為繳納附表編號9號所示違反交通管理事件之罰
    鍰，丙○○為替潘素貞解免繳納罰鍰之義務，遂在潘素貞不
    知情之情形下，與劉發龍、甲○○共同基於使潘素貞免繳上
    開罰鍰之犯意聯絡及行為分擔，由丙○○於附表編號9號所
    示交通違規事件發生後某日，將附表編號9號所示之違規舉
    發通知單交予劉發龍，再由劉發龍轉交予甲○○，甲○○對
    於主管之事務，明知實際駕駛人是潘素貞，仍承前述犯意，
    違背法令，製作自己係上開交通違規事件實際駕駛人之切結
    書，再於附表編號9號所示裁決日期將其係實際駕駛人此一
    不實事項登載於職務所掌之裁決書，俟裁決書上通知到案說
    明期限屆至後，再以開立易處吊扣甲○○駕駛執照之執行單
    之方式解免潘素貞繳納附表編號9號所示罰鍰之義務，致使
    潘素貞獲得免繳附表編號9號所示罰鍰之不法利益，足生損
    害於交通違規事件裁罰之正確性（下稱犯罪事實2）。
三、劉嘉武與魏辰竹係朋友，魏辰竹因附表編號10號所示違反交
    通管理事件之罰鍰未繳，遂將該交通違規事件違規舉發通知
    單交予劉嘉武委託代為處理。劉嘉武為此遂在魏辰竹不知情
    之情形下與甲○○共同基於使魏辰竹免繳上開罰鍰之犯意聯
    絡及行為分擔，由劉嘉武於附表編號10號所示交通違規事件
    發生後某日，將附表編號10號所示之違規舉發通知單交予甲
    ○○，甲○○對於主管之事務，明知實際駕駛人是魏辰竹，
    仍違背法令，製作自己係上開交通違規事件實際駕駛人之切
    結書，再於附表編號10號所示裁決日期將其係實際駕駛人此
    一不實事項登載於職務所掌之裁決書，俟裁決書上通知到案
    說明期限屆至後，再以開立易處吊扣甲○○駕駛執照之執行
    單之方式解免魏辰竹繳納附表編號 9號罰鍰之義務，致使魏
    辰竹獲得免繳附表編號10號所示罰鍰之不法利益，足生損害
    於交通違規事件裁罰之正確性（下稱犯罪事實3）。
四、李彝夫、李彝杰均係甲○○之妹妹。其 3人均明知附表編號
　　11號所示違反交通管理事件之實際駕駛人係李彝杰，及李彝
　　夫之駕籍地在臺北縣三重市○○路○段85巷7號4樓，其交通
　　違規事件依違反道路交通管理事件統一裁罰基準及處理細則
　　第26條之規定應由臺北區監理所管轄，並非由基隆監理站管
　　轄等情。甲○○、李彝夫與李彝杰竟共同基於明知為不實之
    事項，而登載於職務上所掌之公文書之犯意聯絡，以易處吊
    扣李彝夫駕駛執照之方式免除李彝杰繳納上開違反交通管理
    事件應繳納罰鍰義務之犯意聯絡及行為分擔，由李彝杰於附
    表編號11號所示交通違規事件發生後某日，將附表編號11號
    所示交通違規事件之違規舉發通知單及李彝夫交付自己之駕
    駛執照予甲○○，甲○○明知上述罰單應由台北區監理所管
    轄，非屬其主管或監督之事務，竟利用負責基隆監理站吊扣
    銷執行業務之機會，製作李彝夫係上開交通違規事件實際駕
    駛人之切結書，再於附表編號11號所示裁決日期將此項非基
    隆監理站主管之事務即李彝夫係實際駕駛人此一不實事項登
    載於甲○○職務所掌之裁決書，俟裁決書上通知到案說明期
    限屆至後，再以開立易處吊扣李彝夫駕駛執照之執行單之方
    式解免李彝杰繳納附表編號11號所示罰鍰之義務，致使李彝
    杰獲得免繳附表編號11號所示罰鍰之不法利益，足生損害於
    交通違規事件裁罰之正確性（下稱犯罪事實4）。
五、甲○○、李彝夫、林進榮均明知附表編號12至14號所示林進
　  榮及簡安得所有自小客車違反交通管理事件之實際駕駛人均
　　非李彝夫，其中附表編號12之實際駕駛人為林進榮。甲○○
    、李彝夫與林進榮竟共同基於明知為不實之事項，而登載於
    職務上所掌公文書之犯意聯絡，以易處吊扣李彝夫駕駛執照
    之方式免除林進榮及不知情之簡安得繳納上開違反交通管理
    事件應繳納罰鍰義務之概括犯意聯絡及行為分擔，由林進榮
    於上開交通違規後某日將各該交通違規事件之違規舉發通知
    單交予甲○○，甲○○明知上述罰單應由台北區監理所管轄
    ，非屬其主管或監督之事務，竟利用負責基隆監理站吊扣銷
    執行業務之機會，製作李彝夫係上開交通違規事件實際駕駛
    人之切結書，再於附表編號12至14號所示裁決日期將此項非
    基隆監理站主管之事務即李彝夫係實際駕駛人此一不實事項
    登載於甲○○職務所掌之裁決書，俟裁決書上通知到案說明
    期限屆至後，再以開立易處吊扣李彝夫駕執照之執行單之方
    式解免林進榮、簡安得繳納附表編號12至14號罰鍰之義務，
    致使林進榮及簡安得獲得免繳附表編號12至14號所示罰鍰之
    不法利益，足生損害於交通違規事件裁罰之正確性（下稱犯
    罪事實5）。
六、案經甲○○向法務部調查局基隆市調查站自首及台灣基隆地
    方法院檢察署檢察官主動偵查起訴。
    理  由
一、上開犯罪事實，業據被告甲○○、丙○○在原審中自白不諱
    ，並有證人張建清、潘俊彥、張宏宜、潘素真、魏辰竹證述
    在卷，復有法務部調查局94年4月27日調科貳字第094001912
    20號鑑定通知書、車輛車籍查詢資料、基隆監理站94年10月
    25日北監基四字第0940018551號函暨檢附之李彝夫吊扣資料
    一覽表、公路監理電腦違規查詢表、公路監理電腦一次裁決
    查詢表及公路監理電腦汽 (機)車駕照基本資料表、基隆監
    理站94年10月25日北監基四字第0940018552號函暨檢附之甲
    ○○吊扣資料一覽表及公路監理電腦違規查詢表、基隆監理
    站94年12月16日北監基四字第0940015474號函、基隆監理站
    95年4月21日北監基四字第0950004753號函附卷可資佐證，
    堪信被告等之自自與事實相符，應可採信。至被告二人在本
    院審理中均辯稱：違規車可以駕照吊扣代替罰鍰，伊等並無
    圖利他人之故意云云；被告丙○○又辯稱：伊只知有人代為
    吊扣，故不必繳交罰鍰，但不知何人代為吊扣云云。證人即
    蘆洲監理站站長乙○○到庭證稱：車主如逾期未繳納罰鍰，
    則可由車主申請或由監理站逕行吊扣駕照或車牌等語（見本
    院96年3月14日審判筆錄），但此係指車主或違規人本人享
    有此以吊扣代替罰鍰之權利，非車主或違規人則不得為之，
    被告均以非車主或違規人身分矇混車主或違規人代扣，致使
    車主或違規人得以免除罰鍰，其等有圖利車主或違規人之意
    思至明。又被告甲○○在本院審理中以證人身分證稱：劉發
    龍（已死亡）交潘素貞之交通違規罰鍰單予伊時並未告知係
    被告丙○○轉交，伊以伊名義代扣時亦未告知顏某云云，欲
    以證明被告丙○○不知情，且與甲○○無犯意聯絡。但查，
    共同正犯之意思聯絡，原不以數人間直接發生者為限，即有
    間接之聯絡者，亦包括在內。如甲分別邀約乙、丙犯罪，雖
    乙、丙彼此間並無直接之聯絡，亦無礙於其為共同正犯之成
    立，最高法院77年台上字第2135號著有判例可資參照。本件
    被告丙○○聯絡劉發龍犯罪，劉發龍再聯絡甲○○犯罪，則
    被告丙○○與甲○○間有間接之犯意聯絡，亦屬共同正犯無
    疑，被告等所辯均為事後卸責之詞，而證人乙○○、甲○○
    所證，均不能為被告等有利之認定。本件事證明確，被告等
    犯行堪予認定。
二、論罪科刑：被告行為後，其行為時之刑法，業於94年2月2日
    修正公布，於95年7月1日起施行。經查：
  (一)貪污治罪條例第6條第1項第4款、第5款之對於主管或監督事
    務圖利罪、對於非主管或監督事務圖利罪，其法定刑得併科
    新臺幣3000萬元以下之罰金。依被告行為時即修正前刑法第
    33條第5款規定，罰金最低額為銀元1元，依現行法規所定貨
    幣單位折算新臺幣條例第2條折算為新臺幣之結果，前揭對
    於主管或監督事務圖利罪，其法定罰金刑最低度為銀元1元
    即新臺幣3元，惟修正後刑法第33條第5款就罰金刑規定為「
    新臺幣一千元以上，以百元計算之」，顯已將罰金刑之最低
    額提高為新臺幣1000元以上，比較修正前、後之刑罰法律，
    自以修正前刑法總則篇第33條第5款之規定較有利於被告。
  (二)被告丙○○行為後，刑法於95年7月1日修正施行，其中第31
    條第1項增列「得減輕其刑」之但書規定。經比較修正前、
    後之規定，以修正後刑法第31條第1項之規定有利於被告丙
    ○○。
  (三)被告甲○○先後多次違反貪污治罪條例第6條第1項第4款、
    第5款對於主管或監督事務圖利罪、對於非主管或監督事務
    圖利罪、行使公文書不實登載罪，修正前依連續犯規定，至
    多加重其刑至1/2，修正後刑法第56條將關於連續犯之規定
    刪除，被告甲○○所犯多次上述犯行依修正後之規定應予分
    論併罰，比較結果，自以修正前規定有利於被告，依修正後
    刑法第2條第1項規定，應適用被告之行為時即修正前刑法第
    56條規定論以連續犯。
  (四)修正前刑法第55條中有關牽連犯之規定，亦於94年1月7日刑
    法修正時刪除，並於95年7月1日施行。是依修正後刑法，被
    告甲○○、丙○○所為對於主管監督事務圖利罪、對於非主
    管監督事務圖利罪、公文書登載不實等犯行，即須分論併罰
    ，無從一重處斷之餘地。比較修正前、後刑法之規定，修正
    後刑法之規定顯然對於被告不利，適用修正前刑法第55條中
    有關牽連犯從一重處斷，對被告有利。
  (五)被告甲○○行為後，修正前刑法第51條規定：「數罪併罰，
    分別宣告其罪之刑，依左列各款定其應執行者：」其中第5
    款規定：「宣告多數有期徒刑者，於各刑中之最長期以上，
    各刑合併之刑期以下，定其刑期。但不得逾20年。」修正後
    刑法第51條第5款規定：「宣告多數有期徒刑者，於各刑中
    之最長期以上，各刑合併之刑期以下，定其刑期。但不得逾
    30年」比較結果，修正後刑法並非較有利於行為人，應依修
    正前刑法較有利於被告。
  (六)又依貪污治罪條例第17條規定：「犯本條例之罪，宣告有期
    徒刑以上之刑者，並宣告遞奪公權。」僅褫奪公權之期間適
    用刑法之規定而已，茲刑法有關褫奪公權之期間並未變更，
    自不生新舊法比較問題，合先敘明。
三、
　(一)核被告甲○○所為，係犯貪污治罪條例第6條第1項第4款之
    對於主管監督事務圖利罪、貪污治罪條例第6條第1項第5款
    之對於非主管監督事務圖利罪、刑法第213條之公文書登載
    不實罪。被告先後10次（附表編號1至10）違反對於主管監
    督事務圖利罪、先後4次（附表編號11至14）違反對於非主
    管監督事務圖利罪、先後14次（附表編號1至14）公文書登
    載不實罪，時間密接，構成要件復相同，顯係基於概括犯意
    為之，均為連續犯，應各論以一罪，並加重其刑。又被告甲
    ○○所犯對於主管監督事務圖利罪與公文書登載不實罪部分
    （附表編號1至10）、對於非主管監督事務圖利罪與公文書
    登載不實罪部分（附表編號11至14），有方法結果之牽連關
    係，應分別從一重論以對於主管監督事務圖利罪、對於非主
    管監督事務圖利罪。被告所犯上開二罪，犯意各別，構成要
    件互異，應分論併罰。被告與劉發龍就附表編號1部分（公
    務員登載不實罪）、就附表編號2部分（對於主管監督事務
    圖利罪）、與李彝夫、李彝杰就附表編號11部分（公文書登
    載不實罪）、與李彝夫就附表編號11、12部分（對於非主管
    監督事務圖利罪）、與劉嘉武就附表編號3部分（公文書登
    載不實罪）、附表編號10部分（對於主管監督事務圖利罪及
    公文書登載不實罪）、與游玉萍就附表編號4至8部分（公文
    書登載不實罪）、與劉發龍、丙○○就附表編號9部分（對
    於主管監督事務圖利罪及公文書登載不實罪）、與李彝夫、
    林進榮就附表編號12部分（公文書登載不實罪）、與李彝夫
    、林進榮就附表編號12、13、14部分（對於非主管監督事務
    圖利罪，編號12部分林進榮除外），分別有犯意聯絡及行為
    分擔，各應論以共同正犯。劉發龍、丙○○等人非公務員，
    與具有公務員身分之共同犯罪，仍以共犯論。又被告於犯罪
    後自首，本件復因被告以以易處吊扣自己或他人駕駛執照之
    方式代罰，自己並無所得，有被告自首之調查站調查筆錄可
    證，依行為時貪污治罪條例第8條前段減輕其刑，並依刑法
    第66條但書之規定，減輕其刑至三分之二。再者，被告因犯
    罪所圖得之財物在5萬元以下，且情節顯屬輕微，依貪污治
    罪條例第12條第1項規定，減輕其刑。以上2項減輕事由，應
    依刑法第70條之規定遞減之，並先加後減之。原審予以論罪
    科刑，固非無見，惟查：(1)被告甲○○與劉發龍就附表編號
    1部分，係犯公文員登載不實罪，原審僅認係對於主管監督
    事務圖利罪；(2)被告甲○○與李彝夫就附表編號12部分，係
    犯公文書登載不實罪及對於非主管監督事務圖利罪，原審漏
    未論以對於非主管監督事務圖利罪；(3)丙○○、劉發龍等人
    非公務員，與具有公務員身分之甲○○共同犯罪，應以共犯
    論，原審判決漏未敘明；(4)被告應依刑法第74條第1項第2款
    宣告緩刑，原判決則依該條項第1款宣告緩刑，均有未洽。
    被告甲○○上訴否認有圖利之意思，指摘原判決不當，為無
    理由，惟原判決既有上開瑕疵，自應由本院將被告甲○○部
    分予以撤銷改判。爰審酌被告身為具有法定職務權限之身分
    ，不知廉潔自持，竟利用主管或職務上之機會，違法犯紀，
    顯已斲傷公務機關聲譽，惟慮其自白全部犯行，並已悔悟之
    犯後態度，又並無前科，素行尚可，所圖利益不高，情節尚
    非重大等一切情狀，量如主文第2項所示之刑，並定應執行
    刑，及依貪污治罪條例第17條規定宣告褫奪公權4年。另被
    告前於80年間曾犯賭博罪，經判處有期徒刑1月又15日，於
    80年5月27日執行完畢，其執行完畢後5年內未曾因故意犯罪
    受有期徒刑以上之宣告，有本院被告前案紀錄表可參，其利
    用職務上之機會，圖利他人，所為固有不當，但慮其偵查及
    原審均坦認犯行，態度良好，經此偵審程序，當知警惕而無
    再犯之虞，本院認所宣告之刑以暫不執行為適當，爰依修正
    後刑法第74條第1項第1款之規定（依最高法院95年第8次刑
    事庭會議決議「犯罪在新法施行前，新法施行後，緩刑之宣
    告，應適用新法第74條之規定」），併予宣告緩刑5年，以
    勵自新。
　(二)核被告丙○○所為，係犯貪污治罪條例第6條第1項第4款之
  　對於主管監督事務圖利罪（被告與劉發龍均無公務員身分，
    但與公務員身分之甲○○共犯本條例之罪，均應論以共同正
    犯，應依本條例處斷）、刑法第213條之公文書登載不實罪
    。被告丙○○所犯對於主管監督事務圖利罪與公文書登載不
    實罪部分，有方法結果之牽連關係，應從一重論以對於主管
    監督事務圖利罪。被告與甲○○、劉發龍就上開犯行（附表
    編號9），有犯意聯絡及行為分擔，應論以共同正犯。查被
    告丙○○於警詢及偵查中均自白犯罪，並因被告甲○○以易
    處吊扣自己或他人駕駛執照之方式代罰，自己並無所得，已
    如前述，揆之前揭說明，被告丙○○所為核與修正前貪污治
    罪條例第8條第2項在偵查中自白減刑之要件相符，對被告自
    應依前開規定予以減輕其刑。再者，被告因犯罪所圖得之財
    物在5萬元以下，且情節顯屬輕微，依貪污治罪條例第12條
    第1項規定，減輕其刑。以上2項減輕事由，應依刑法第70條
    之規定遞減之（因已依自白及圖得財物在5萬元以下，二次
    減輕其刑，故不再依刑法第31條第1項減輕）。原審予以論
    罪科刑，固非無見，惟查被告丙○○與劉發龍為無公務人員
    身分，但與有公務員身分之甲○○共犯貪污治罪條例罪，應
    論以共同正犯，且無公務人員身分應依刑法第31條第1項規
    定係減輕其刑而未予減輕之理由，原判決均未於理由內敘明
    ，即有未洽；又被告丙○○因無公務員身分而與具公務員身
    分之被告甲○○共犯本案，經比較適用法結果，應適用修正
    後刑法第31條第1項得減輕其刑，已如前述，原判決於據上
    論斷欄內誤引修正前刑法第31條，均有未洽。被告丙○○上
    訴否認犯罪，指摘原判決不當，為無理由，惟原判決有上開
    可議之處，自應由本院將原判決就被告丙○○部分撤銷改判
    。爰審酌被告一時失察，觸犯刑章，且犯後態度良好，坦白
    認錯，且犯罪情節尚非重大等一切情狀，量處如主文第3項
    所示之刑，及依貪污治罪條例第17條規定宣告褫奪公權4年
    。另被告前未曾因故意犯罪受有期徒刑以上刑之宣告，有本
    院被告前案紀錄表可參，經此偵審程序，當知警惕而無再犯
    之虞，本院認所宣告之刑以暫不執行為適當，爰依修正後刑
    法第74條第1項第1款之規定（依最高法院95年第8次刑事庭
    會議決議「犯罪在新法施行前，新法施行後，緩刑之宣告，
    應適用新法第74條之規定」），併予宣告緩刑4年，以勵自
    新。
據上論斷，應依刑事訴訟法第369條第1項前段、第364條、第299
條第1項前段，貪污治罪條例第3條、第6條第1項第4款、第5款、
第17條、第19條，修正前貪污治罪條例第2條前段、第8條、第12
條，修正後刑法第2條第1項，刑法第11條，第213條、第74條第1
項第1款、第2款、第31條第1項、修正前刑法第28條、第56條、
第55條、第51條第5款、第37條第2項，判決如主文。
本案經檢察官郭啟東到庭執行職務。
中　　華　　民　　國　　96　　年　　3 　　月　　28　　日
　　　　　　　　　刑事第8 庭審判長法　官　鄭文肅
　　　　　　　　　　　　　　　　  法　官　陳貽男
　　　　　　　　　　　　　　　　  法　官　張明松
以上正本證明與原本無異。
如不服本判決，應於收受送達後10日內向本院提出上訴書狀，其
未敘述上訴之理由者並得於提起上訴後10日內向本院補提理由書
（均須按他造當事人之人數附繕本）。
                                  書記官  陳玉嬋
中　　華　　民　　國　　96　　年　　3 　　月　　29　　日
附錄論罪法條：
中華民國刑法第213條
（公文書不實登載罪）
公務員明知為不實之事項，而登載於職務上所掌之公文書，足以
生損害於公眾或他人者，處1年以上7年以下有期徒刑。
貪污治罪條例第6條
有下列行為之一者，處5年以上有期徒刑，得併科新臺幣3千萬元
以下罰金：
一  意圖得利，抑留不發職務上應發之財物者。
二  募集款項或徵用土地、財物，從中舞弊者。
三  竊取或侵占職務上持有之非公用私有器材、財物者。
四  對於主管或監督之事務，明知違背法令，直接或間接圖自己
    或其他私人不法利益，因而獲得利益者。
五  對於非主管或監督之事務，明知違背法令，利用職權機會或
    身分圖自己或其他私人不法利益，因而獲得利益者。
前項第 1 款至第 3 款之未遂犯罰之。
附表：
　 ┌──┬────┬───┬─────┬─────┬──────┬─────┐
　 │編號│　車號　│ 車主 │ 違規單號 │ 違規日期 │違規應繳罰鍰│ 裁決日期 │
　 │　　│　　　　│　　　│　　　　　│　　　　　│(新台幣)　　│　　　　　│
　 ├──┼────┼───┼─────┼─────┼──────┼─────┤
　 │ 1　│F9-1579 │張建清│ZF-0000000│91年2月21 │3000元　　　│91年2月21 │
　 │　　│　　　　│　　　│　　　　　│日　　　　│　　　　　　│日起至91年│
　 ├──┼────┼───┼─────┼─────┼──────┼─────┤
　 │ 2　│S9-6652 │丙○○│CG-0000000│91年5月11 │1900元　　　│91年7月4日│
　 │　　│　　　　│　　　│　　　　　│日　　　　│　　　　　　│　　　　　│
　 ├──┼────┼───┼─────┼─────┼──────┼─────┤
　 │ 3　│2T-3780 │潘俊彥│RA-0000000│92年9月12 │1900元　　　│92年11月5 │
　 │　　│　　　　│　　　│　　　　　│日　　　　│　　　　　　│日　　　　│
　 ├──┼────┼───┼─────┼─────┼──────┼─────┤
　 │ 4　│GQ-2781 │張宏宜│ZB-0000000│91年2月15 │3000元　　　│92年2月12 │
　 │　　│　　　　│　　　│　　　　　│日　　　　│　　　　　　│日　　　　│
　 ├──┼────┼───┼─────┼─────┼──────┼─────┤
　 │ 5　│GQ-2781 │張宏宜│CG-0000000│91年1月19 │1900元　　　│92年2月12 │
　 │　　│　　　　│　　　│　　　　　│日　　　　│　　　　　　│日　　　　│
　 ├──┼────┼───┼─────┼─────┼──────┼─────┤
　 │ 6　│G4-9362 │林文杰│RA-0000000│91年3月1日│600元　　　 │91年7月19 │
　 │　　│　　　　│　　　│　　　　　│　　　　　│　　　　　　│日　　　　│
　 ├──┼────┼───┼─────┼─────┼──────┼─────┤
　 │ 7　│G4-9362 │林文杰│IA-0000000│91年2月27 │600元　　　 │91年7月19 │
　 │　　│　　　　│　　　│　　　　　│日　　　　│　　　　　　│日　　　　│
　 ├──┼────┼───┼─────┼─────┼──────┼─────┤
　 │ 8　│G4-9362 │林文杰│IA-0000000│91年3月19 │600元　　　 │91年7月19 │
　 │　　│　　　　│　　　│　　　　　│日　　　　│　　　　　　│日　　　　│
　 ├──┼────┼───┼─────┼─────┼──────┼─────┤
　 │ 9　│6D-8187 │潘素真│AA-0000000│92年11月24│1900元　　　│93年1月7日│
　 │　　│　　　　│　　　│　　　　　│日　　　　│　　　　　　│　　　　　│
　 ├──┼────┼───┼─────┼─────┼──────┼─────┤
　 │ 10 │EEV-162 │魏辰竹│R0-0000000│90年8月23 │300元　　　 │92年2月17 │
　 │　　│　　　　│　　　│　　　　　│日　　　　│　　　　　　│日　　　　│
　 ├──┼────┼───┼─────┼─────┼──────┼─────┤
　 │ 11 │GK-2553 │李彝杰│A0-0000000│93年3月5日│1700元　　　│93年4月9日│
　 │　　│　　　　│　　　│　　　　　│　　　　　│　　　　　　│　　　　　│
　 ├──┼────┼───┼─────┼─────┼──────┼─────┤
　 │ 12 │DH-9271 │林進榮│ZI-0000000│93年3月4日│3000元　　　│93年4月14 │
　 │　　│　　　　│　　　│　　　　　│　　　　　│　　　　　　│日　　　　│
　 ├──┼────┼───┼─────┼─────┼──────┼─────┤
　 │ 13 │GA-5488 │簡安得│AB-0000000│91年11月10│1700元　　　│92年1月27 │
　 │　　│　　　　│　　　│　　　　　│日　　　　│　　　　　　│日　　　　│
　 ├──┼────┼───┼─────┼─────┼──────┼─────┤
　 │ 14 │GA-5488 │簡安得│AC-0000000│91年11月10│1700元　　　│92年1月27 │
　 │　　│　　　　│　　　│　　　　　│日　　　　│　　　　　　│日　　　　│
　 └──┴────┴───┴─────┴─────┴──────┴─────┘
